【裁判字號】    98,消債更,429
【裁判日期】    990105
【裁判案由】    更生事件
【裁判全文】
臺灣臺北地方法院民事裁定           98年度消債更字第429號
聲  請  人
即債務人    甲○○
代  理  人  陳昭全律師
上列當事人聲請消費者債務清理事件，本院裁定如下：
    主  文
債務人甲○○自中華民國99年1月5日下午3時起開始更生程序。
命司法事務官進行本件更生程序。
    理  由
一、按法院開始更生程序之裁定，應載明其年、月、日、時，並
    即時發生效力。次按法院裁定開始更生或清算程序後，得命
    司法事務官進行更生或清算程序，必要時得選任律師、會計
    師或其他適當之自然人或法人一人為監督人或管理人。消費
    者債務清理條例第45條第1項、第16條第1項分別定有明文。
二、本件債務人主張：其前因家庭支出龐大情形下，向第一商業
    銀行股份有限公司、台北富邦商業銀行股份有限公司、國泰
    世華商業銀行股份有限公司、渣打國際商業銀行股份有限公
    司、臺灣新光商業銀行股份有限公司、聯邦商業銀行股份有
    限公司、中國信託商業銀行股份有限公司、台灣土地銀行股
    份有限公司新店分行等多家金融機構申請信用卡、信用貸款
    ，致累積債務達新台幣(下同)950,700元，有不能清償債務
    情事，於消費者債務清理條例施行後，曾以書面向最大債權
    金融機構渣打國際商業銀行股份有限公司請求共同協商債務
    清償方案，經該行提供120期，年利率4.2%，月繳10,858元
    ，惟因抗告人每月平均收入僅約新臺幣（下同）35,002元，
    每月日常生活支出則約29,783元，經扣除後剩餘款項無法全
    數清償，故未能成立前置協商，後於98年8月間與該行達成
    個別協商方案，同意依180期、0利率、第1期繳2,191元，後
    每月繳1,900元方式還款，聲請人遂陸續與其他家銀行達成
    協商，惟因國泰世華商業銀行拒絕協商，致使無法履行清償
    積欠債務，且其無擔保或無優先權之債務總額未逾1200萬元
    ，復未經法院裁定開始清算程序或宣告破產，爰向本院聲請
    更生等語。經查：債務人所主張之上開事實，業據提出財產
    及收入狀況說明書、債權人清冊、債務人清冊、前置協商申
    請書、分期還款約定書、財團法人金融聯合徵信中心當事人
    綜合信用報告、存款查詢單、財產歸屬資料清單、95至97年
    度綜合所得稅各類所得資料清單、收支明細表、戶籍謄本、
    勞工保險被保險人投保資料表等為證，核閱屬實，並有渣打
    國際商業銀行股份有限公司陳報狀檢附前置協商清償方案簽
    核單、退件記錄、催收記錄、繳款明細等可稽，本件又查無
    債務人有消費者債務清理條例第6條第3項、第8條或第46 條
    各款所定駁回更生聲請之事由存在，則債務人聲請更生，應
    屬有據；並依上開規定命司法事務官進行本件更生程序，爰
    裁定如主文。
中    華    民    國    99    年    1     月    5     日
              民事第一庭    法      官  熊志強
上為正本係照原本作成
本件不得抗告
本裁定已於99年1月5日下午3時公告。
中    華    民    國    99    年    1     月    5     日
                            書  記  官  謝盈敏

司法院資訊處製作；財團法人民間司法改革基金會備份。
